【裁判字號】    96,親,64
【裁判日期】    970124
【裁判案由】    否認生父
【裁判全文】
臺灣屏東地方法院民事判決                96年度親字第64號
原        告  丙○○
訴 訟 代理人  陳魁元律師
被        告  甲○○
兼法定代理人  乙○○
上列當事人間否認婚生子女事件，本院於民國97年1 月10日言詞
辯論終結，判決如下：
    主      文
確認被告甲○○非原告自被告乙○○受胎所生之婚生子。
訴訟費用由被告負擔。
    事實及理由
一、按否認子女事件，與社會公益有關，當事人處分主義應受限
    制，故民事訴訟法規定關於認諾、自認及不爭執事實之效力
    之規定，在否認子女之訴不適用之，民事訴訟法第596 條第
    1 項準用同法第574 條第3 項之規定。是本件被告乙○○就
    本件訴訟為認諾及訴訟上自認或不爭執事實，本院僅得以此
    自認或不爭執之情形，作為自由心證判斷事實真偽之資料，
    要不得據此即為否認被告甲○○與被告乙○○間之親子關係
    。
二、原告主張：原告與被告乙○○於民國82年10月13日結婚，惟
    兩人自89年間即分居，原告並認識訴外人梁志宗進而交往並
    懷孕，且於95年9 月20日產下被告甲○○，惟原告與被告乙
    ○○遲至95年4 月3 日始協議離婚並辦理登記完竣，被告甲
    ○○雖係原告與被告乙○○婚姻存續期間受胎，然原告與被
    告乙○○早已分居，復依親子血緣鑑定結果，亦證明該子與
    訴外人梁志宗存在血緣關係，惟因法律明定婚生子女之推定
    ，致該子依法被推定為被告乙○○之婚生子，顯與實情不符
    ，為此依法提出本訴等語。並聲明：如主文所示。
三、被告乙○○則以：對原告之請求沒有意見，兩造確已分居多
    年等語置辯，並聲明：同意原告之請求。
四、原告主張之事實，業據原告提出兩造之戶籍謄本、被告甲○
    ○之出生證明書及屏東基督教醫院DNA 親子血緣關係諮詢報
    告單各1 份為證，並經證人梁志宗到庭證稱：伊與原告自93
    年間即同居，被告甲○○為其親生子，日後會考慮辦理認領
    等語明確（見本院卷第17頁），又上開DNA 親子血緣關係諮
    詢報告單記載略以，梁志宗與甲○○之檢體，其相對應之各
    DNA 型別均無矛盾，存在血緣關係之機率為99.9999 % （見
    本院卷第27頁），足見被告甲○○並非原告自被告乙○○受
    胎所生，而與被告乙○○間並無血緣關係，參酌現代生物科
    學發達，醫學技術進步，以DNA 檢驗方法鑑定子女之血統來
    源之精確度已達99.8% 以上，復被告乙○○對血親鑑定報告
    亦不爭執。本院審酌上開事證，堪信原告之主張為真實。
五、按從子女出生日回溯第181 日起至第302 日止，為受胎期間
    ；妻之受胎，係在婚姻關係存續中者，推定其所生子女為婚
    生子女。前項否認之訴，夫妻之一方自知悉該子女非為婚生
    子女，或子女自知悉其非為婚生子女之時起2 年內為之，民
    法第1062條第1 項、第1063條定有明文。本件被告甲○○係
    95年9 月20日出生，回溯第181 日起至第302 日之受胎期間
    ，係在原告與被告乙○○婚姻關係存續中，其依法係推定為
    原告與被告乙○○之婚生子，然其既非原告自被告乙○○受
    胎所生乙情，已如前述。則原告於知悉子女出生之日起2 年
    內之96年9 月19日，向本院提起本件否認子女訴訟，依前揭
    法律規定，即無不合，應予准許。
六、據上論結，原告之訴為有理由，依民事訴訟法民事訴訟法第
    78條、第85條第1 項前段，判決如主文
中    華    民    國    97    年    1     月    24    日
                      家事法庭      法  官  劉敏芳
以上正本係照原本作成。
如對本判決上訴，須於判決送達後20日內向本院提出上訴書狀（
須附繕本）。
                                書記官  鄭美雀
中    華    民    國    97    年    1     月    24    日


司法院資訊處製作；財團法人民間司法改革基金會備份。
